【裁判字號】    98,訴,4030
【裁判日期】    990121
【裁判案由】    槍砲彈藥刀械管制等
【裁判全文】
臺灣板橋地方法院刑事判決              98年度訴字第4030號
公  訴  人  臺灣板橋地方法院檢察署檢察官
被      告  甲○○
上列被告因違反槍砲彈藥刀械管制等案件，經檢察官提起公訴（
98年度偵字第20028 號、第20029 號），被告於準備程序中就被
訴事實為有罪之陳述，經本院合議庭裁定由受命法官獨任進行簡
式審判程序，判決如下：
    主  文
甲○○未經許可，寄藏子彈，累犯，處有期徒刑陸月，併科罰金
新臺幣伍萬元，有期徒刑如易科罰金，罰金如易服勞役，均以新
臺幣壹仟元折算壹日。扣案如附表「應沒收物」欄所示具殺傷力
之物均沒收。
    事  實
一、甲○○曾於民國96年間，因施用毒品案件，經臺灣士林地方
    法院以96年度士簡字第197 號判處有期徒刑3 月確定，再經
    同院以96年度聲減字第1331號裁定減為有期徒刑1 月又15日
    確定，業於96年8 月3 日易科罰金執行完畢。詎仍不知悔改
    ，明知具有殺傷力之子彈，係槍砲彈藥刀械管制條例第4 條
    第1 項第2 款所列管之彈藥，未經中央主管機關許可，不得
    寄藏、持有，竟基於寄藏具有殺傷力之子彈之犯意，於96、
    97年間之某日，在其位於臺北市○○區○○街42號5 樓之住
    處，自真實姓名年籍均不詳、綽號「鄭哥」之成年友人處，
    同時受寄如附表「扣案物」欄所示具有殺傷力之霰彈2 顆、
    制式子彈7 顆及非制式子彈1 顆，其中霰彈2 顆藏放在上址
    住處內，子彈8 顆則藏放在不知情之友人蕭任麟位於臺北縣
    三重市○○路117 號7 樓之6 之住處內，而未經主管機關許
    可無故寄藏之。嗣由臺灣板橋地方法院檢察署檢察官指揮臺
    北市政府警察局內湖分局，於98年7 月21日12時50分許，在
    臺北市○○區○○街42號5 樓及臺北縣三重市○○路117 號
    7 樓之6 分別執行搜索，各在上址扣得上開霰彈2 顆及子彈
    8 顆，始悉上情。
二、案經臺北市政府警察局內湖分局移送臺灣板橋地方法院檢察
    署檢察官偵查起訴。
    理  由
一、本案被告甲○○所犯係死刑、無期徒刑、最輕本刑為3 年以
    上有期徒刑以外之罪，其於準備程序中就前揭被訴事實為有
    罪之陳述，經受命法官告知簡式審判程序之旨，並聽取其與
    公訴人之意見後，本院認無不得或不宜改依簡式審判程序進
    行之情事，依刑事訴訟法第273 條之1 第1 項、第284 條之
    1 規定，裁定本案由受命法官獨任進行簡式審判程序；且依
    刑事訴訟法第273 條之2 及第159 條第2 項規定，不適用傳
    聞法則有關限制證據能力之相關規定，合先敘明。
二、上揭犯罪事實，迭據被告甲○○於警詢時、偵查中及本院審
    理時均自白不諱，並有臺北市政府警察局內湖分局搜索扣押
    筆錄、扣押目錄表各2 份在卷可稽。且上開子彈經送內政部
    警政署刑事警察局鑑驗後，鑑驗結果略以：「三、送鑑散彈
    槍子彈2 顆，認均係口徑12 GAUGE之制式霰彈，採樣1 顆試
    射，可擊發，認具殺傷力。」、「七、送鑑子彈8 顆，鑑定
    情形如下：(一)3 顆，認均係口徑9 mm制式子彈，採樣1 顆試
    射，可擊發，認具殺傷力。(二)4 顆，認均係口徑9 mm制式子
    彈，彈底均具撞擊痕跡，均經試射，可擊發，認均具殺傷力
    。(三)1 顆，認係非制式子彈，由金屬彈殼組合直徑8.9 mm金
    屬彈頭而成，經試射，可擊發，認具殺傷力。」等語，亦有
    該局98年9 月3 日刑鑑字第0980103148號鑑驗書（含照片）
    1 份附卷可參（見98年度偵字第20029 偵查卷宗(二)第4 至9
    頁），復有上開子彈扣案可資佐證。從而，被告任意性之自
    白與事實相符，堪以採信。本案事證明確，被告犯行洵堪認
    定，應依法論科。
三、按槍砲彈藥刀械管制條例係將持有與寄藏為分別之處罰規定
    ，而寄藏與持有，均係將物置於自己實力支配之下，僅寄藏
    必先有他人之持有行為，而後始為之受寄代藏而已，故寄藏
    之受人委託代為保管，其保管之本身，亦屬持有，不過，此
    之持有係受寄之當然結果，不應另就持有予以論罪（最高法
    院74年臺上字第3400號判例意旨參照）。次按持有之繼續，
    為行為之繼續，亦即一經持有，罪已成立，但其完結須繼續
    至持有行為終了時為止，均論為一罪；則包括持有之寄藏行
    為，自亦為行為之繼續，其犯罪之完結須繼續至寄藏行為終
    了時為止，亦僅論為一罪；又寄藏與持有之界限，應以持有
    即實力支配係為他人或為自己而占有管領為判別準據，寄藏
    之犯罪，於受人委託代為保管而持有之際，即已成立，不以
    另有完成藏匿行為為必要（最高法院93年度臺上字第187 號
    、第2253號、95年度臺上字第3978號判決意旨參照）。另按
    繼續犯之行為繼續中，法律縱有變更，但其行為既繼續實施
    至新法施行以後，自無行為後法律變更而須比較新舊法之可
    言（最高法院91年臺上字第6775號、90年臺上字第4773號、
    88年臺上字第7012號判決參照）。是核被告所為，係犯槍砲
    彈藥刀械管制條例第12條第4 項之未經許可寄藏子彈罪。公
    訴意旨認被告收受後持有上開子彈係犯槍砲彈藥刀械管制條
    例第12條第4 項之未經許可持有子彈罪，惟經本院審理之結
    果，認定被告係受他人之寄託而藏放上開子彈，自屬寄藏之
    行為，起訴書犯罪事實此部分之記載容有誤會，然「寄藏」
    與「持有」之所犯法條相同，僅罪名有異，自毋庸變更起訴
    法條，併此敘明。被告持有上開子彈均為寄藏上開子彈之當
    然結果，不另論持有子彈罪。被告未經許可寄藏子彈，係行
    為之繼續，應論以繼續犯之一罪。公訴意旨雖未論及被告寄
    藏如附表編號二所示子彈之犯罪事實，惟此部分犯罪事實與
    業經起訴之部分（即寄藏如附表編號一所示子彈）係同時受
    寄而具有實質上一罪關係，並經檢察官當庭擴張犯罪事實，
    依審判不可分之原則，為起訴效力所及，本院自應併予審究
    。又被告有上述事實欄所載之科刑及執行紀錄，此觀卷附臺
    灣高等法院被告前案紀錄表1 份即明，且按繼續犯之犯罪行
    為均在繼續中，其違法性及可罰性亦未可終止，有無累犯之
    適用，自亦應以其行為終了時，是否在前案受有期徒刑執行
    完畢後5 年以內以決之，倘犯行橫跨前案有期徒刑執行完畢
    之前後，而使繼續犯之一部行為係在前案所處有期徒刑執行
    完畢後5 年以內，仍該當累犯加重之要件（最高法院89年度
    臺上字第392 號、86年度臺非字第217 號、81年度臺非字第
    181 號判決意旨參照），是被告於受有期徒刑之執行完畢後
    ，5 年以內故意再犯本件有期徒刑以上之罪，為累犯，應依
    刑法第47條第1 項規定加重其刑。爰審酌被告漠視法令之禁
    制而未經許可寄藏上開子彈，對人身安全及社會治安造成潛
    在之危險，惟念其所寄藏之子彈數量非眾，且犯後坦承犯行
    ，復未曾持上開子彈犯罪，所生危害應非至鉅，兼衡被告之
    品行、智識程度、生活狀況、犯罪之動機、目的、手段、犯
    罪後之態度等一切情狀，量處如主文所示之刑，並分別諭知
    易科罰金及易服勞役之折算標準。
四、扣案如附表「應沒收物」欄所示之物，均係槍砲彈藥刀械管
    制條例第4 條第1 項第2 款所列管之物品，均屬違禁物，不
    問屬於犯罪行為人與否，均應依刑法第38條第1 項第1 款規
    定宣告沒收。至扣案如附表「採樣試射物」欄所示之物，經
    送內政部警政署刑事警察局鑑驗時試射擊發而喪失效用，所
    遺留之彈頭及彈殼，均非屬違禁物（最高法院94年度臺上字
    第3195號判決意旨參照），自無從併予宣告沒收，附此敘明
    。
據上論斷，應依刑事訴訟法第273 條之1 第1 項、第299 條第1
項前段，槍砲彈藥刀械管制條例第12條第4 項，刑法第11條、第
47條第1 項、第41條第1 項前段、第42條第3 項、第38條第1 項
第1 款，判決如主文。
本案經檢察官張世聰到庭執行職務。
中    華    民    國    99    年    1     月    21    日
                  刑事第九庭    法  官  賴彥魁
上列正本證明與原本無異。
如不服本判決，應於判決送達後10日內，向本院提出上訴書狀，
並應敘述具體理由；其未敘述上訴理由者，應於上訴期間屆滿後
20日內向本院補提理由書（均須按他造當事人之人數附繕本），
「切勿逕送上級法院」。
                                書記官  楊文祥
中    華    民    國    99    年    1     月    21    日
附錄本案論罪科刑法條全文：
槍砲彈藥刀械管制條例第12條
未經許可，製造、販賣或運輸子彈者，處1 年以上7 年以下有期
徒刑，併科新臺幣500 萬元以下罰金。
未經許可，轉讓、出租或出借子彈者，處6 月以上5 年以下有期
徒刑，併科新臺幣300 萬元以下罰金。
意圖供自己或他人犯罪之用，而犯前二項之罪者，處3 年以上10
年以下有期徒刑，併科新臺幣700 萬元以下罰金。
未經許可，持有、寄藏或意圖販賣而陳列子彈者，處5 年以下有
期徒刑，併科新臺幣300 萬元以下罰金。
第1 項至第3 項之未遂犯罰之。
附表：
┌──┬───────┬───────┬───────┬─────┐
│編號│    扣案物    │  採樣試射物  │   應沒收物   │沒收之依據│
├──┼───────┼───────┼───────┼─────┤
│ 一 │口徑12 GAUGE之│口徑12 GAUGE之│口徑12 GAUGE之│刑法第38條│
│    │制式霰彈2 顆  │制式霰彈1 顆  │制式霰彈1 顆  │第1項第1款│
├──┼───────┼───────┼───────┼─────┤
│ 二 │口徑9 mm制式│口徑9 mm制式│口徑9 mm制式子│刑法第38條│
│    │  子彈3 顆    │  子彈1 顆    │彈2 顆        │第1項第1款│
│    │口徑9 mm制式│口徑9 mm制式│              │          │
│    │  子彈（彈底均│  子彈（彈底均│              │          │
│    │  具撞擊痕跡）│  具撞擊痕跡）│              │          │
│    │  4 顆        │  4 顆        │              │          │
│    │金屬彈殼組合│金屬彈殼組合│              │          │
│    │  直徑8.9 mm金│  直徑8.9 mm金│              │          │
│    │  屬彈頭之非制│  屬彈頭之非制│              │          │
│    │  式子彈1 顆  │  式子彈1 顆  │              │          │
└──┴───────┴───────┴───────┴─────┘

司法院資訊處製作；財團法人民間司法改革基金會備份。
